【裁判字號】    92,簡,160
【裁判日期】    920725
【裁判案由】    營利事業所得稅
【裁判全文】
高雄高等行政法院裁定                         九十二年度簡字第一六○號
    原      告  寶耀企業股份有限公司
    代  表  人  甲○○董事長
    被      告  財政部臺灣省南區國稅局
    代  表  人  乙○○局長
    訴訟代理人  丙○○
右當事人間因營利事業所得稅事件，原告不服財政部中華民國九十二年三月六日台財
訴字第０九０００一五三三五號訴願決定，提起行政訴訟。本院裁定如左：
    主  文
原告之訴駁回。
訴訟費用由原告負擔。
    理  由
一、按「原告之訴，有左列各款情形之一者，行政法院應以裁定駁回之。但其情形可
    以補正者，審判長應定期間先命補正：．．．十、起訴不合程式或不備其他要件
    者。」行政訴訟法第一百零七條第一項第十款定有明文。又「納稅義務人對於核
    定稅捐之處分如有不服，應依規定格式，敘明理由，連同證明文件，依左列規定
    ，申請復查：一、依核定稅額通知書所載有應納稅額或應補徵稅額者，應於繳款
    書送達後，於繳納期間屆滿翌日起算三十日內，申請復查。」稅捐稽徵法第三十
    五條第一項第一款亦有明文。
二、本件原告民國（下同）八十七年度營利事業所得稅結算申報，經被告初查核定全
    年所得額為新台幣（下同）一、七六七、八０八元，補徵稅額為一六五、八三六
    元，並開具八十七年營利事業所得稅核定稅額繳款書，繳納期間自八十九年十月
    六日至八十九年十月十五日止，該繳款書業於同年九月二十八日送達予原告，此
    有繳款書、郵件送達回執聯影本分別附於原處分卷及本院卷可稽，且為原告所自
    承。是原告如對該處分不服，自應於繳納期間屆滿日（即八十九年十月十五日）
    之翌日起三十日內（即八十九年十月十六日起至八十九年十一月十四日止）申請
    復查。惟原告僅於八十九年十月十七日繳納稅款半數八二、九一八元，而遲至八
    十九年十二月二十二日（原告復查申請書日期載為八十九年十二月十九日）始向
    被告申請復查，有復查申請書上加蓋被告新化稽徵所日期戳可證，揆諸首揭規定
    ，顯已逾三十日之法定復查不變期間，原處分即屬確定。復查及訴願決定遞予駁
    回，經核均無不當，從而本件原告對已確定之行政處分提起行政訴訟，即為法所
    不許，應予駁回。至原告主張其固於八十九年九月二十八日收受繳款書、核定書
    ，但並無調整理由，不知調整內容，至八十九年十二月十五日查詢後始知悉調整
    內容云云；惟查，被告就系爭營利事業所得稅核定之繳款書，說明欄三已載明「
    納稅義務人對稽徵機關核定之稅額如有不服，應於收到繳款書後，在繳納期間屆
    滿翌日起算三十日內，申請復查。」等語，已盡稅捐稽徵機關之教示義務，至調
    整理由，並非行政處分，原告本應遵守復查之法定期間，於申請復查後再就調整
    內容提起爭議，詎原告以無調整理由為由，遲誤復查之申請，已如前述，是原告
    該項主張，並無理由。又原告起訴既非合法，其實體上之主張即毋庸審究，併此
    明。
三、依行政訴訟法第一百零七條第一項第十款、第一百零四條、民事訴訟法第九十五
    條、第七十八條，裁定如主文。
中      華      民      國    九十二    年      七      月    二十五    日
                              高雄高等行政法院第三庭
                                          法      官   戴見草
右為正本係照原本作成。
如不服本裁定，應於送達後十日內，向本院提出抗告狀並表明抗告理由，如於本裁定
宣示後送達前提起抗告者，應於裁定送達後十日內補提抗告理由書（須按他造當事人
人數附繕本）。
提起抗告應繳納送達用雙掛號郵票六份（每份三十四元）。
中      華      民      國    九十二    年      七      月    二十五    日
                                          法院書記官   嚴寶明
附註：
行政訴訟法第二百三十五條（第一項、第二項）：
對於適用簡易程序之裁判提起上訴或抗告，須經最高行政法院之許可。
前項許可，以訴訟事件所涉及之法律見解具有原則性者為限。


司法院資訊處製作；財團法人民間司法改革基金會備份。
